---
title: "2023_05_16_regression"
author: "kim soyeon"
date: "2023-05-16"
output: html_document
---
# my

참고
1. chatGTP
2. https://ayeimanol-r.net/2013/04/22/getting-started-drawing-a-scatterplot-with-a-linear-regression-smoother-edited-title-label-and-theme-for-report/
3. https://www.nature.com/articles/s41598-022-06189-5
4. https://stackoverflow.com/questions/61266084/can-we-neatly-align-the-regression-equation-and-r2-and-p-value

Regression plot with a significant Pearsoncorrelation

```{r}

reg_plot <- function(df, x = x, y = y,  Ylab = NULL, Xlab = NULL, Title = NULL, label_pos = "right") {
  ggplot(df, aes_string(x, y)) +
    geom_point() +
    stat_smooth(color = "blue", method="lm") + 
    stat_poly_eq(formula = as.formula(y ~ x),
                 label.x = "centre",
                 eq.with.lhs = "italic(hat(y))~`=`~",
                 aes(label = paste(..eq.label.., sep = "~~~")), 
                 color= "red",
                 parse = TRUE)+
    stat_fit_glance(method = 'lm',
                    method.args = list(formula = y ~ x),
                    label.x = label_pos, 
                    aes(label = paste("~italic(p) ==", round(..p.value.., digits = 3),
                                      "~italic(R)^2 ==", round(..r.squared.., digits = 2),
                                      sep = "~")),
                    color= "red",
                    parse=TRUE)+
    theme_minimal() +
    labs(title = Title, y = Ylab, x = Xlab)
}
```

## 1. 하나의 taxa와 metadata비교 + R값 P값 추가 VVVVVVVVVVVVVVVVVVVVVVVVVVVVVVVVVVVVVVV
```{r}

library(phyloseq)
library(ggplot2)
library(dplyr)
# install.packages("ggpmisc")
library(ggpmisc)


ps <- readRDS("./ps.rds") 
# phyloseq-class experiment-level object
# otu_table()   OTU Table:         [ 770 taxa and 34 samples ]
# sample_data() Sample Data:       [ 34 samples by 8 sample variables ]
# tax_table()   Taxonomy Table:    [ 770 taxa by 7 taxonomic ranks ]
# phy_tree()    Phylogenetic Tree: [ 770 tips and 768 internal nodes ]

ps.rel <- transform_sample_counts(ps, function(x) x/sum(x) )


otu <- as.data.frame(otu_table(ps.rel))
otu <- otu %>% mutate(Sum = rowSums(.))
otu %>% arrange(-Sum)

otu_table <- as.data.frame(t(otu_table(ps.rel)))
metadata <- as.data.frame(sample_data(ps.rel))
# tax <- as.data.frame(tax_table(ps.rel)) 
# tax["d29fe3c70564fc0f69f2c03e0d1e5561", "Species"]


otu_meta <- merge(otu_table, metadata, by = "row.names")

reg_plot(otu_meta, "days.since.experiment.start", "d29fe3c70564fc0f69f2c03e0d1e5561", 
         Ylab = "OTU", Xlab = "Time", Title = "Regression plot 03")


```



## 2. alpha diversity와 metadata비교 VVVVVVVVVVVVVVVVVVVVVVVVVVVVV
```{r}


alpha_div <- estimate_richness(ps.rel, measures = "Shannon")
alpha_meta <- merge(sample_data(ps.rel), alpha_div, by = "row.names")


reg_plot(alpha_meta, "days.since.experiment.start", "Shannon", 
         Ylab = "Alpha diversity", Xlab = "Time", Title = "Regression plot 02")


```


## 3. metadata 간의 비교 VVVVVVVVVVVVVVVVVVVVVVVVVVVVVVVVVVVVVVVVVVVVVVVVVVVVVVVVVV
```{r}
meta2 <- sample_data(ps.rel) %>% as.data.frame()
meta2$Random <- sample(1:300, 34)

reg_plot(meta2, "days.since.experiment.start", "Random", 
         Ylab = "Random data", Xlab = "Time", Title = "Regression plot 04")


```

## 4. 각 taxa간 비교 VVVVVVVVVVVVVVVVVVVVVVVVVVVVVVVVVVVVVVVVVVVVVVVVVVVVVVVVV 
```{r}


otu <- as.data.frame(t(otu_table(ps.rel)))


x <- "3c9c437f27aca05f8db167cd080ff1ec" # "Prevotella melaninogenica"
y <- "1d2e5f3444ca750c85302ceee2473331"  # Haemophilus parainfluenzae

otu[, "3c9c437f27aca05f8db167cd080ff1ec"]
reg_plot(otu, 
         x = "`3c9c437f27aca05f8db167cd080ff1ec`",  # "Prevotella melaninogenica
         y = "`1d2e5f3444ca750c85302ceee2473331`",  # Haemophilus parainfluenzae
         Ylab = "OTU1", Xlab = "OTU2", Title = "Regression plot 05")

  ggplot(otu, aes_string("`3c9c437f27aca05f8db167cd080ff1ec`", "`1d2e5f3444ca750c85302ceee2473331`")) +
    geom_point() +
    stat_smooth(color = "blue", method="lm") + 
    stat_poly_eq(formula = as.formula(y ~ x),
                 label.x = "centre",
                 eq.with.lhs = "italic(hat(y))~`=`~",
                 aes(label = paste(..eq.label.., sep = "~~~")), 
                 color= "red",
                 parse = TRUE)+
    stat_fit_glance(method = 'lm',
                    method.args = list(formula = y ~ x),
                    label.x = label_pos, 
                    aes(label = paste("~italic(p) ==", round(..p.value.., digits = 3),
                                      "~italic(R)^2 ==", round(..r.squared.., digits = 2),
                                      sep = "~")),
                    color= "red",
                    parse=TRUE)+
    theme_minimal() +
    labs(title = Title, y = Ylab, x = Xlab)
}

```


## 5. read 수 ~diversity VVVVVVVVVVVVVVVVVVVVVVVVVVVVVVVVVVVVVVVVVVVVVVVVVVVVVVVVV
```{r}


alpha_div <- estimate_richness(ps.rel, measures = "Shannon")
otu <- otu_table(ps) %>% t() %>% as.data.frame() %>% 
  mutate(Sample_read = rowSums(.))
alpha_read <- merge(otu, alpha_div, by = "row.names")


# reg_plot(alpha_read, "Sample_read", "Shannon")

?lm
model <- lm(Sample_read~Shannon, alpha_read)
# Call:
# lm(formula = Sample_read ~ Shannon, data = alpha_read)
# 
# Coefficients:
# (Intercept)      Shannon  
#        1459         1035  

summary(model)$coefficients[2,4]  # p-value
  # 0.202146
summary(model)$r.squared # R squared 
  # 0.05032406

x <- alpha_read$Sample_read
y <- alpha_read$Shannon

a <-cor.test(x,y)
a
  # p-value = 0.2021

a$p.value # 0.202146
a
cor.test(x,y, method = "spearman")
  # p-value = 0.1744



ggplot(alpha_read, aes(Sample_read, Shannon)) +
    geom_point() +
    stat_smooth(color = "blue", method="lm") + 
    stat_poly_eq(formula = as.formula(y ~ x),
                 label.x = "centre",
                 eq.with.lhs = "italic(hat(y))~`=`~",
                 aes(label = paste(..eq.label.., sep = "~~~")), 
                 color= "red",
                 parse = TRUE)+
    stat_fit_glance(method = 'lm',
                    method.args = list(formula = y ~ x),
                    label.x = label_pos, 
                    aes(label = paste("~italic(p) ==", round(..p.value.., digits = 3),
                                      "~italic(R)^2 ==", round(..r.squared.., digits = 2),
                                      sep = "~")),
                    color= "red",
                    parse=TRUE)+
    theme_minimal() +
    labs(title = "Regression plot ", y = "shannon", x = "Read Number")


```